# 全民所有制企业公司制改制是否一定要评估调账？

提问人：dhongyan 时间：2012-03-10 13:12:42
全民所有制企业公司制改制是否一定要评估调账？

回答人：chenyiwei
回复 dhongyan 的帖子
要。财企[2002]313号第八条：评估值是折股的依据。新会计准则下，解释 1 号和解释 2 号都涉及到公司制改建时的评估调账问题。

提问人：沉默羔羊 时间：2017-03-03 17:05:11
如果改制前后均是国有股东呢？也要评估调账吗？

回答人：chenyiwei
是。只要是非公司制变为公司制，都要按评估值调账。